臺灣臺中地方法院刑事裁定
111年度聲字第2440號
聲  請  人  臺灣臺中地方檢察署檢察官
受  刑  人  劉烜浩



上列聲請人因受刑人數罪併罰有二裁判以上，聲請定其應執行之
刑（111年度執聲字第1798號），本院裁定如下：
    主    文
甲○○犯如附表所示之罪，所處各如附表所載之刑，應執行有期徒
刑拾年陸月。
    理    由
一、聲請意旨略以：受刑人甲○○犯數罪，先後經判決確定如附表
    所載，應依刑法第53條、第51條第5款，定其應執行之刑，
    爰依刑事訴訟法第477條第1項聲請裁定等語。
二、按裁判確定前犯數罪者，併合處罰之；數罪併罰，有2裁判
    以上者，依刑法第51條之規定，定其應執行之刑，刑法第50
    條第1項前段、第53條分別定有明文。又依刑法第51條第5款
    規定，數罪併罰，分別宣告多數有期徒刑者，於各刑中之最
    長期以上，各刑合併之刑期以下，定其刑期，但不得逾30年
    。查受刑人於如附表所示之時間因加重詐欺取財、特殊洗錢
    等罪，經臺灣高等法院臺中分院、最高法院、臺灣苗栗地方
    法院、臺灣彰化地方法院及本院先後判處如附表所載之刑，
    並分別於如附表所示之日期確定在案，有各該刑事判決書、
    臺灣高等法院被告前案紀錄表、臺灣臺中地方檢察署檢察官
    執行指揮書各1份在卷可稽。本院為犯罪事實最後判決之法
    院，茲檢察官就如附表所示各罪聲請定其應執行之刑，本院
    審核後認聲請為正當，應予准許。本院審酌受刑人所犯如附
    表所示各罪分別為加重詐欺取財罪、特殊洗錢罪，罪質相類
    ，犯罪時間係於民國108年1月至同年4月間，依受刑人所犯
    各罪所反映出之人格特性，並考量其所犯各罪之次數、侵害
    法益，及責任非難程度，於法律拘束之外部性及內部性界限
    內，依限制加重原則，定如主文所示之應執行之刑。
三、依刑事訴訟法第477條第1項，刑法第53條、第51條第5款，
    裁定如主文。
中　　華　　民　　國　　111 　年　　9 　　月　　5 　　日
                  刑事第四庭  法  官  李宜娟
以上正本證明與原本無異。
如不服本裁定，應於收受送達後5日內向本院提出抗告狀。（應
附繕本）
                              書記官  楊子儀
中　　華　　民　　國　　111 　年　　9 　　月　　6 　　日
附表：受刑人甲○○定應執行刑案件一覽表　
編            號          1         2         3 罪            名  加重詐欺取財 加重詐欺取財 加重詐欺取財 宣     告     刑  有期徒刑1年4月共3罪 有期徒刑1年3月共2罪 有期徒刑1年6月共4罪 犯   罪  日   期  108年1月16日、 108年1月31日、 108年2月1日 108年1月18日、 108年2月1日 108年2月21日、 108年1月31日、 108年2月1日、 108年3月5日 偵查（自訴）機關年  度   案   號  臺中地檢108年度少連偵字第157號等 臺中地檢108年度少連偵字第157號等 臺中地檢108年度少連偵字第157號等 最後事實審 法         院 臺灣高等法院臺中分院 臺灣高等法院臺中分院 臺灣高等法院臺中分院  案         號 109年度金上訴字第231、236、237、238、239號 109年度金上訴字第231、236、237、238、239號 109年度金上訴字第231、236、237、238、239號  判  決 日  期 109年4月28日 109年4月28日 109年4月28日 確定判決 法         院 最高法院 最高法院 最高法院  案         號 109年度台上字第3755號 109年度台上字第3755號 109年度台上字第3755號  判決確定日期 109年8月26日 109年8月26日 109年8月26日 備            註  臺中地檢109年度執字第13624號     苗栗地檢111年度執更字第112號（編號1至19前定應執行有期徒刑8年2月）   

編            號          4         5        6 罪            名  加重詐欺取財 加重詐欺取財 加重詐欺取財 宣     告     刑  有期徒刑1年5月 有期徒刑1年2月 有期徒刑1年7月 犯   罪  日   期  108年1月31日 108年2月1日  108年3月21日  偵查（自訴）機關年  度   案   號  臺中地檢108年度少連偵字第157號等 臺中地檢108年度少連偵字第157號等 臺中地檢108年度少連偵字第361號等 最後事實審 法         院 臺灣高等法院臺中分院 臺灣高等法院臺中分院 臺灣高等法院臺中分院  案         號 109年度金上訴字第231、236、237、238、239號 109年度金上訴字第231、236、237、238、239號 109年度金上訴字第1166號  判  決 日  期 109年4月28日 109年4月28日 109年7月2日 確定判決 法         院 最高法院 最高法院 臺灣高等法院臺中分院  案         號 109年度台上字第3755號 109年度台上字第3755號 109年度金上訴字第1166號  判決確定日期 109年8月26日 109年8月26日 109年8月3日 備            註  臺中地檢109年度執字第13624號  臺中地檢109年度執字第16456號   苗栗地檢111年度執更字第112號（編號1至19前定應執行有期徒刑8年2月）   

編            號          7         8         9 罪            名  加重詐欺取財 加重詐欺取財 加重詐欺取財 宣     告     刑  有期徒刑1年6月共4罪 有期徒刑1年5月共 12罪 有期徒刑1年4月共 21罪 犯   罪  日   期  108年3月22日、 108年3月18日、 108年3月21日(2次) 108年3月21日至同年3月27日（共12次）  108年3月13日至同年3月29日（共21次） 偵查（自訴）機關年  度   案   號  臺中地檢108年度少連偵字第361號等 臺中地檢108年度少連偵字第361號等 臺中地檢108年度少連偵字第361號等 最後事實審 法         院 臺灣高等法院臺中分院 臺灣高等法院臺中分院 臺灣高等法院臺中分院  案         號 109年度金上訴字第1166號 109年度金上訴字第1166號 109年度金上訴字第1166號  判  決 日  期 109年7月2日 109年7月2日 109年7月2日 確定判決 法         院 臺灣高等法院臺中分院 臺灣高等法院臺中分院 臺灣高等法院臺中分院  案         號 109年度金上訴字第1166號 109年度金上訴字第1166號 109年度金上訴字第1166號  判決確定日期 109年8月3日 109年8月3日 109年8月3日 備            註  臺中地檢109年度執字第16456號     苗栗地檢111年度執更字第112號（編號1至19前定應執行有期徒刑8年2月）   

編            號          10         11         12 罪            名  加重詐欺取財 加重詐欺取財 加重詐欺取財 宣     告     刑  有期徒刑1年2月共2罪 有期徒刑1年1月共 10罪 有期徒刑1年3月 犯   罪  日   期  108年1月14日、 108年1月15日 108年3月7日至同年3月27日（共10次）  108年3月29日  偵查（自訴）機關年  度   案   號  臺中地檢108年度少連偵字第387號等 臺中地檢108年度少連偵字第387號等 臺中地檢109年度少連偵字第153號等 最後事實審 法         院 臺中地院 臺中地院 臺中地院  案         號 109年度金訴字第391號 109年度金訴字第391號 109年度金訴字第627號  判  決 日  期 109年11月25日 109年11月25日 110年3月12日 確定判決 法         院 臺中地院 臺中地院 臺中地院  案         號 109年度金訴字第391號 109年度金訴字第391號 109年度金訴字第627號  判決確定日期 109年12月29日 109年12月29日 110年4月13日 備            註  臺中地檢110年度執字第1616號  臺中地檢110年度執字第5740號   苗栗地檢111年度執更字第112號（編號1至19前定應執行有期徒刑8年2月）   

編            號          13         14         15 罪            名  加重詐欺取財 加重詐欺取財 加重詐欺取財 宣     告     刑  有期徒刑1年2月共3罪 有期徒刑1年2月共3罪 有期徒刑1年1月共2罪 犯   罪  日   期  108年3月29日（3次）  108年3月6日、 108年4月7日、 108年4月23日 108年4月7日（2次）  偵查（自訴）機關年  度   案   號  臺中地檢109年度少連偵字第153號等 彰化地檢108年度少連偵字第75號等 彰化地檢108年度少連偵字第75號等 最後事實審 法         院 臺中地院 彰化地院 彰化地院  案         號 109年度金訴字第627號 108年度訴字第1199號 108年度訴字第1199號  判  決 日  期 110年3月12日 109年12月31日 109年12月31日 確定判決 法         院 臺中地院 彰化地院 彰化地院  案         號 109年度金訴字第627號 108年度訴字第1199號 108年度訴字第1199號  判決確定日期 110年4月13日 110年2月16日 110年2月16日 備            註  臺中地檢110年度執字第5740號 彰化地檢110年度執字第2286號    苗栗地檢111年度執更字第112號（編號1至19前定應執行有期徒刑8年2月）   

編            號          16         17         18 罪            名  加重詐欺取財 加重詐欺取財 加重詐欺取財 宣     告     刑  有期徒刑1年4月 有期徒刑1年3月共2罪 有期徒刑1年2月 犯   罪  日   期  108年3月10日至同年3月11日 108年3月10日、 108年3月11日  108年4月2日  偵查（自訴）機關年  度   案   號  臺中地檢109年度偵字第23178號等 臺中地檢109年度偵字第23178號等 苗栗地檢108年度少連偵字第63號 最後事實審 法         院 臺中地院 臺中地院 苗栗地院  案         號 110年度金訴字第14號 110年度金訴字第14號 109年度訴字第456號  判  決 日  期 110年3月25日 110年3月25日 110年4月28日 確定判決 法         院 臺中地院 臺中地院 苗栗地院  案         號 109年度金訴字第14號 109年度金訴字第14號 109年度訴字第456號  判決確定日期 110年4月20日 110年4月20日 110年5月31日 備            註  臺中地檢110年度執字第6072號  苗栗地檢110年度執字第1294號   苗栗地檢111年度執更字第112號（編號1至19前定應執行有期徒刑8年2月）   

編            號          19         20         21 罪            名  加重詐欺取財 加重詐欺取財 加重詐欺取財 宣     告     刑  有期徒刑1年1月共2罪 有期徒刑1年2月 有期徒刑1年1月共 51罪 犯   罪  日   期  108年4月2日(2次) 108年1月15日  108年1月17日至同年4月23日(共51次)  偵查（自訴）機關年  度   案   號  苗栗地檢108年度少連偵字第63號 臺中地檢109年度少連偵字第44號 臺中地檢108年度少連偵字第154號等 最後事實審 法         院 苗栗地院 臺中地院 臺中地院  案         號 109年度訴字第456號 110年度金訴字第557號 109年度金訴字第602號、110年度金訴字第102號  判  決 日  期 110年4月28日 111年3月28日 110年4月18日 確定判決 法         院 苗栗地院 臺中地院 臺中地院  案         號 109年度訴字第456號 110年度金訴字第557號 109年度金訴字第602號、110年度金訴字第102號  判決確定日期 110年5月31日 111年5月3日 111年5月17日 備            註  苗栗地檢110年度執字第1294號 臺中地檢111年度執字第6782號 臺中地檢111年度執字第8364號（編號21、22前定應執行有期徒刑3年10月）   苗栗地檢111年度執更字第112號（編號1至19前定應執行有期徒刑8年2月）   

編            號         22 罪            名  特殊洗錢 宣     告     刑  有期徒刑10月共2罪 犯   罪  日   期  108年1月23日、 108年1月24日 偵查（自訴）機關年  度   案   號  臺中地檢108年度少連偵字第154號等 最後事實審 法         院 臺中地院  案         號 109年度金訴字第602號、110年度金訴字第102號  判  決 日  期 111年4月18日 確定判決 法         院 臺中地院  案         號 109年度金訴字第602號、110年度金訴字第102號  判決確定日期 111年5月17日 備            註  臺中地檢111年度執字第8364號（編號21、22前定應執行有期徒刑3年10月）